【裁判字號】    89,易,3140
【裁判日期】    900226
【裁判案由】    賭博
【裁判全文】
臺灣桃園地方法院刑事判決                        八十九年度易字第三一四號
    公  訴  人  臺灣桃園地方法院檢察署檢察官
    被      告  甲○○
右被告因賭博案件，經檢察官提起公訴（八十九年度偵字第一七四七五號）本院判決
如左：
    主  文
甲○○連續意圖營利，聚眾賭博，處有期徒刑肆月，如易科罰金，以佰元折算壹日
。扣案之如附表所示之物，均沒收。
    事  實
一、甲○○基於意圖營利之概括犯意，自民國八十九年九月間某日起，連續提供其在
    桃園縣楊梅鎮○○○街四二三號七樓之房屋作為公眾得出入之場所，主持六合彩
    賭博，聚集不特定多數人簽賭，種類為雙星，由賭客自「０一」至「四五」等四
    十五個號碼中的雙星組任選二個號碼，並得以電話、傳真等方式簽賭，雙星每支
    新臺幣（下同）八十元，以核對每週二、四香港政府開出六合彩中獎號碼組成之
    號碼為準，與賭客對賭，如所簽之號碼簽中者，由甲○○賠付五千二百元，未中
    獎者之賭資則全歸胡某所有。嗣於八十九年十一月九日晚上七時五十分許，為警
    在上址當場查獲，並扣得如附表所示之傳真機一台、電話錄音機四台、錄音帶一
    卷、六合彩手冊一本及簽單一批等物。
二、案經桃園縣警察局楊梅分局報請臺灣桃園地方法院檢察署檢察官偵查起訴。
    理  由
一、訊據被告甲○○固坦認確有右揭用雙星號碼做賭，每支八十元之事實，惟矢口否
    認有主持六合彩及聚眾賭博等犯行，辯稱：伊不是六合彩的組頭，伊只有與一個
    鄰居楊太太，兩人自己在玩，沒有其他人云云。惟查，被告之右揭賭博事實，業
    據被告已於警訊中坦供綦詳，載明在卷，並有如附表所示之傳真機一台、電話錄
    音機四台、錄音帶一卷、六合彩手冊一本及簽單一批等物扣案資佐可憑，被告嗣
    後翻異前詞，顯圖迴卸刑責，所辯已不足採信。本件事證明確，被告右揭犯行足
    堪認定，應予依法論科。
二、核被告甲○○右揭所為，係犯刑法第二百六十六條第一項前段之在公眾得出入之
    場所賭博罪、同法第二百六十八條之意圖營利供給賭博場所罪及意圖營利聚眾賭
    博罪。被告於當期六合彩開獎前之供給賭博場所、聚眾賭博及與賭客對賭之行為
    ，乃均同屬於被告於當期僅以一個賭博犯意所決定而為的犯罪內容，屬法律概念
    上之一行為，而其以一賭博行為同時觸犯上揭在公眾得出入之場所賭博、意圖營
    利供給賭博場所及意圖營利聚眾賭博等三罪名，為想像競合犯，應依刑法第五十
    五條想像競合之規定，從一情節較重之意圖營利聚眾賭博罪處斷。又被告先後所
    為多次（多期）意圖營利聚眾賭博犯行，時間緊接，觸犯構成要件同一罪名，顯
    係基於概括犯意為之，應依刑法第五十六條連續犯之規定，以一罪論擬，並加重
    其刑。至其於每期開獎前之多次予人簽賭之行為，則均僅係該次（期）犯行之一
    部份接續行為，附此敘明。次按，被告行為後，刑法第四十一條業於九十年一月
    四日修正，同年月十日經總統公布，已於同年月十二日生效，修正後之刑法第四
    十一條第一項前段規定：「犯最重本刑為五年以下有期徒刑以下之罪，而受六個
    月以下有期徒刑或拘役之宣告，因身體、教育、職業、家庭之關係或其他正當事
    由，執行顯有困難者，得以一元以上三元以下折算一日，易科罰金。」而比較新
    舊法規定之結果，以修正後規定有利於被告，自應適用修正後之法律規定。爰審
    酌被告犯後態度，並另參其犯罪動機、目的、手段、品性、素行等一切情狀，量
    處如主文所示之刑，同時並諭知易科罰金之折算標準，以資懲儆。至扣案如附表
    所示之傳真機一台、電話錄音機四台、錄音帶一卷、六合彩手冊一本及簽單一批
    ，顯均為被告所有供犯本罪所用之物，爰依刑法第三十八條第一項第二款規定，
    併宣告沒收之。至另扣案之一萬八千零五十元，雖亦係屬於被告所有，惟尚無確
    切事證資料可認亦係屬被告供犯本罪所用或所得之物，且亦非係屬於違禁物，爰
    不併為沒收之諭知，附此敘明。
三、據上論斷，應依刑事訴訟法第二百九十九條第一項前段，刑法第二條第一項前段
    、第五十六條、第二百六十六條第一項前段、第二百六十八條、第五十五條、修
    正後刑法第四十一條第一項前段、第三十八條第一項第二款，罰金罰鍰提高標準
    條例第一條前段、第二條，判決如主文。
本案經檢察官郭靜文到庭執行職務。
中      華      民      國      九十    年      二      月    二十六    日
                              台灣桃園地方法院刑事第一庭
                                  法  官  呂仲玉
右正本證明與原本無異。
如不服本判決，應於判決送達後十日內向本院提出上訴狀( 應附繕本 )，上訴於
臺灣高等法院。
  書記官   劉晨輝
中      華       民      國     九十    年       三     月    十三    日
論罪法條：
刑法第二百六十六條
在公共場所或公眾得出入之場所賭博財物者，處一千元以下罰金，但以供人暫時娛樂
之物為賭博者，不在此限。
當場賭博之器具與在賭檯或兌換籌碼處之財物，不問屬於犯人與否，沒收之。
刑法第二百六十八條
意圖營利，供給賭博場所或聚眾賭博者，處三年以下有期徒刑，得併科三千元以下罰
金。
附表：
  ┌───────┬────┐
  │物品名稱      │  數量  │
  ├───────┼────┤
  │傳真機        │  一台  │
  ├───────┼────┤
  │電話錄音機    │  四台  │
  ├───────┼────┤
  │錄音帶        │  一卷  │
  ├───────┼────┤
  │六合彩手冊    │  一本  │
  ├───────┼────┤
  │簽單          │  一批  │
  └───────┴────┘


司法院資訊處製作；財團法人民間司法改革基金會備份。
